【裁判字號】    97,抗,2055
【裁判日期】    971217
【裁判案由】    假扣押
【裁判全文】
臺灣高等法院民事裁定                  97年度抗字第2055號
抗  告  人  甲○○
上列抗告人因與相對人即債務人乙○○間假扣押事件，對於中華
民國97年11月13日台灣新竹地方法院97年度裁全字1680第號裁定
，提起抗告，本院裁定如下：
    主    文
原裁定命抗告人供擔保金額逾新臺幣參拾萬元部分廢棄。
抗告訴訟費用由相對人負擔。
    理  由
一、原裁定意旨略以：抗告人主張其與相對人係夫妻，相對人於
    95年9 月間起，與訴外人邱惠雯發生通姦行為後迄今，陸續
    交付高額款項予邱惠雯使用，不當減少其婚後財產；又避不
    見面，藉故拒付家庭生活費用，抗告人擬依民法第1010條第
    1 項第1 款及第5 款規定，請求法院宣告兩造間夫妻財產制
    改為分別財產制，為免相對人繼續脫產，致抗告人剩餘財產
    之分配請求權，有日後不能強制執行或甚難執行之虞，乃請
    求准予假扣押之事實，業據提出臺灣新竹地方法院檢察署97
    年度偵字第1746號起訴書、相對人在群益證券股份有限公司
    合併買賣報告書暨交割憑單、訴外人邱惠雯、邱昭諭之帳戶
    往來明細表、存證信函等影本為證，可認為有相當之釋明，
    然於所述假扣押原因之釋明則有不足，抗告人陳明願供擔保
    ，補足其釋明之欠缺，爰准許抗告人以新台幣（下同）100
    萬元為債務人供擔保後，得對債務人之財產在300 萬元之範
    圍內為假扣押。
二、抗告意旨則以：原法院准予假扣押之擔保金額過高，違反民
    事訴訟法第526 條第4 項規定，爰抗告請求減少供擔保金額
    等語。
三、按債權人就金錢請求或得易為金錢請求之請求，欲保全強制
    執行者，得聲請假扣押；假扣押非有日後不能強制執行或甚
    難執行之虞者，不得為之；請求及假扣押之原因應釋明之。
    前項釋明如有不足，而債權人陳明願供擔保或法院認為適當
    者，法院得定相當之擔保，命供擔保後為假扣押。債權人之
    請求係基於家庭生活費用、扶養費、贍養費、夫妻剩餘財產
    差額分配者，前項法院所命供擔保之金額不得高於請求金額
    之十分之一，民事訴訟法第522 條第1 項、第523 條第1 項
    及第526 條第1 項、第2 項、第4 項分別定有明文。查，抗
    告人主張之事實，業據提出上開證據為證，堪認抗告人對本
    件「請求」及「假扣押之原因」，已有相當之釋明，然於假
    扣押原因之釋明則有不足，抗告人陳明願供擔保，補足其釋
    明之欠缺，應予准許，則原法院裁定准予假扣押，即無不合
    。惟，抗告人所欲保全強制執行之請求，係基於夫妻剩餘財
    產分配之請求權，依前揭說明，本件供擔保金額，不得逾其
    請求金額300 萬元之十分之一即30萬元，原法院命供擔保金
    額為100 萬元，即有未洽，抗告意旨指摘原裁定此部分不當
    ，求予廢棄，為有理由，應由本院更為裁定如主文第一項所
    示。
四、據上論結，本件抗告為有理由，爰裁定如主文。
中    華    民    國    97    年    12    月    17    日
                    民事第十五庭
                        審判長法  官  林恩山
                              法  官  郭松濤
                              法  官  陳雅玲
正本係照原本作成。
本裁定除以適用法規顯有錯誤為理由，並經本院許可外，不得再
抗告。如提起再抗告，應於收受後10日內委任律師為訴訟代理人
向本院提出再抗告狀。並繳納再抗告費新台幣１千元。
中    華    民    國    97    年    12    月    18    日
                              書記官  葉國乾


司法院資訊處製作；財團法人民間司法改革基金會備份。
